臺灣高雄地方法院刑事裁定
111年度撤緩字第139號
聲  請  人  臺灣高雄地方檢察署檢察官
受  刑  人  侯竣紘


上列聲請人因受刑人侵占案件，聲請撤銷緩刑之宣告（111年度
執聲字第1778號），本院裁定如下：
    主  文
侯竣紘於本院一○七年度簡字第八五號刑事簡易判決所受之緩刑
宣告撤銷。
    理  由
一、聲請意旨略以：受刑人侯竣紘前因侵占案件，經本院以107
    年度簡字第85號判決判處有期徒刑6月，共6罪，應執行有期
    徒刑1年6月，緩刑5年，並應向告訴人志豐紙業有限公司支
    付如附表所示之款項至全部清償完畢為止，該判決於民國10
    7年2月13日確定。惟告訴人陳報迄今只收受新臺幣（下同）
    11,000元，受刑人未按期賠償告訴人，認受刑人違反刑法第
    74條第2項第3款所定負擔情節重大，合於刑法第75條之1第1
    項第4款規定得撤銷緩刑宣告之情形，爰依刑事訴訟法第476
    條規定聲請撤銷上開判決所為緩刑之宣告等語。
二、按緩刑宣告，得斟酌情形，命犯罪行為人向被害人支付相當
    數額之財產或非財產上之損害賠償；又受緩刑之宣告，而違
    反第74條第2項第1款至第8款所定負擔情節重大者，足認原
    宣告之緩刑難收其預期效果，而有執行刑罰之必要者，得撤
    銷其緩刑宣告，刑法第74條第2項第3款、第75條之1第1項第
    4款分別定有明文。又刑法第75條之1第1項第4款所稱情節重
    大，係指犯罪行為人顯有履行負擔之可能，而隱匿或處分其
    財產、故意不履行、無正當事由拒絕履行或顯有逃匿之虞等
    情事而言。是以法院於審查檢察官聲請撤銷緩刑之案件時，
    即不應僅以犯罪行為人違反刑法第74條第2項第1款至第8款
    所定負擔，即必然撤銷緩刑，而應同時審認其違反緩刑所定
    負擔，是否有上述立法理由所例示「顯有履行負擔之可能，
    而隱匿或處分其財產」、「故意不履行」、「無正當事由拒
    絕履行」或「顯有逃匿之虞」等，而足認情節重大，並足認
    有原宣告之緩刑難收其預期效果，而有執行刑罰之必要之情
    事。又緩刑之宣告應撤銷者，由受刑人所在地或其最後住所
    地之地方法院檢察官聲請該法院裁定之，刑事訴訟法第476
    條亦有明定。
三、經查：
  ㈠受刑人前因侵占案件，經本院以107年度簡字第85號判決處有
    期徒刑6月（共6罪），並定其應執行刑為有期徒刑1年6月，
    併諭知緩刑5年，且應向告訴人支付如附表所示之款項，該
    判決於107年2月13日確定在案等情，有上開刑事簡易判決書
    及臺灣高等法院被告前案紀錄表各1份在卷可稽，受刑人受
    有上開附負擔緩刑宣告之事實，首堪認定。
  ㈡惟受刑人自前開判決確定迄至111年11月29日止，僅支付共計
    11,000元，其餘均未再付款；又本件經臺灣高雄地方檢察署
    （下稱高雄地檢署）分別於109年1月9日、110年2月3日、11
    1年11月21日以函文通知受刑人提出相關賠償證明文件，惟
    始終未見受刑人陳報等情，有刑事陳報狀、高雄地檢署通知
    函暨送達證書在卷可佐。復查，受刑人於原判決確定後無在
    監在押紀錄，亦有矯正簡表附卷（見執聲字卷內）可參，是
    受刑人客觀上尚未見有不能履行之情事，而已違反刑法第74
    條第2項第3款所定負擔之情形甚明。
  ㈢再者，受刑人前因迄至110年5月間止，僅於107年3月5日給付
    5,000元，經高雄地檢署合法通知後，於110年6月2日陳報期
    限前，仍未依該判決履行緩刑條件，嗣經檢察官於110年6月
    3日以110年度執聲字第890號聲請書，向本院聲請撤銷上開
    緩刑之宣告，此有前揭聲請書1紙在卷可稽（見本院111年度
    撤緩字第76號卷第7頁），惟於本院審理中，受刑人主動於1
    10年8月3日向本院提出還款計畫書，表明其願：①自110年10
    月15日起至112年11月15日止，共分25期，每月為一期，按
    月於每月15日前給付3,000元；②自112年12月15日起至清償
    完畢止，共分47期，每月為一期，按月於每月15日前給付新
    5,000元；③如有一期未付，尚未到期部分視為全部到期，此
    有該還款計畫書1份在卷可憑（見本院111年度撤緩字第76號
    卷第47頁），以履行上開緩刑條件，此經本院審酌受刑人提
    出上開還款計畫書及整體情狀後，以110年度撤緩字第76號
    裁定駁回前揭檢察官之聲請，亦有該裁定1紙在卷可按（見
    本院111年度撤緩字第76號卷第57至61頁），然受刑人仍未
    依附表或上開還款計畫書支付款項予志豐紙業有限公司，再
    予敘明。
  ㈣本院審酌上開判決緩刑所附之負擔，內容係依據受刑人與告
    訴人所成立之調解條件而定，則該條件本應係受刑人衡量其
    個人資力後所為可給付金額之承諾，受刑人受前開緩刑宣告
    後，本即應於履行期限內履行前開緩刑條件，惟受刑人，迄
    至111年11月29日止，僅支付共計11,000元，且亦未按其於1
    10年8月3日提出之還款計畫書給付款項，其給付成數僅約緩
    刑條件之2.2%，另經高雄地檢署催請陳報履行緩刑條件之狀
    況均未獲置理，遑論提出有何不能依約履行緩刑條件之困難
    ，或提出任何履行或清償計畫，堪認受刑人毫無履行緩刑負
    擔之意，亦難認其確已知所悔改。本院審酌受刑人受雇於告
    訴人，負責載運及管理進出貨品，卻擅將業務上管理之貨品
    予以侵占入已，造成告訴人受有財產上損害，違背執行業務
    者之基本誠信在前，嗣因調解取得緩刑之利益，本應積極依
    調解條件履行上開緩刑負擔，然受刑人自原判決確定後，並
    無在監在押之情形，亦未陳報任何其他致不能履行之正當理
    由；再佐以受刑人於緩刑期間另涉酒駕之公共危險、恐嚇等
    犯行，分別經法院判處罪刑確定後，各該案所宣告之徒刑、
    罰金刑、拘役刑業據其分別於111年1月、同年7月間均以易
    科罰金之方式執行完畢，有上開前案紀錄表可查，足見受刑
    人非無支付款項予告訴人之能力，然其卻選擇將所持資金作
    為辦理另案易科罰金之用途，而對上開緩刑條件棄置不理，
    益徵其於110年8月3日向本院提出之上開緩款計畫書，無非
    係推諉拖延履行緩刑條件，或避免上開緩刑遭撤銷之舉，足
    見本件受刑人恣意不依條件履行，未有深切悔改之意，確有
    「故意不履行」之情節重大事由，足認原宣告之緩刑已難收
    鼓勵改過自新之預期效果，而有執行刑罰之必要。從而，檢
    察官依刑法第75條之1第1項第4款聲請撤銷緩刑之宣告，經
    核並無不合，應予准許，爰裁定如主文。
  ㈤至本件緩刑雖經撤銷，惟告訴人仍得本於其民事上權利請求
    被告履行調解條件，附此敘明。
四、依刑事訴訟法第476條、刑法第75條之1第1項第4款，裁定如
    主文。
中　　華　　民　　國　　111 　年　　12　　月　　19　　日
                  刑事第六庭    法  官  李承曄
以上正本證明與原本無異。
如不服本裁定，應於收受送達後5 日內向本院提出抗告狀。
中　　華　　民　　國　　111 　年　　12　　月　　19　　日
　　　　　　　　　　　　　　　　書記官　李宗諺　　　　
　　　　　　　　　
附表：（即本院107年度簡字第85號判決之附表二）
應履行條件（即本院106年審司附民移調字1309號調解筆錄第1項內容）  一、被告侯竣紘應給付告訴人志豐紙業有限公司新臺幣（下同）伍拾萬元，以匯款方式分期匯入告訴人指定帳戶。  二、給付方式為：  ㈠、自民國107 年3 月5 日起至民國108 年2 月5 日止，共分12期，每月為一期，按月於每月5 日前給付新臺幣伍仟元。  ㈡、自民國108 年3 月5 日起至清償完畢止，共分44期，每月為一期，按月於每月5 日前給付新臺幣壹萬元。　　 ㈢、如有一期未付，尚未到期部分視為全部到期。